【裁判字號】    98,訴,1987
【裁判日期】    981230
【裁判案由】    清償借款
【裁判全文】
臺灣高雄地方法院民事判決              98年度訴字第1987號
原      告  陽信商業銀行股份有限公司
法定代理人  乙○○
訴訟代理人  甲○○
被      告  新凰水產有限公司
兼法定代理  丁○○○○○○
人
                        址)
訴訟代理人  戊○○
被      告  丙○○○○○○
當事人間請求清償借款事件，本院民國98年12月17日言詞辯論終
結，判決如下：
  主  文
被告應連帶給付原告新台幣壹佰貳拾肆萬肆仟零壹拾元，及就其
中：新台幣柒拾參萬玖仟參佰捌拾柒元，自民國98年10月31日起
至清償日止，均按年息8.03％計算之利息，並自民國98年11月30
日起至清償日止，如逾期在六個月以內按上開利率百分之十，逾
期超過六個月以上者按上開利率百分之二十計付違約金；新台幣
伍拾萬肆仟陸佰貳拾參元，自民國98年10月31日起至清償日止，
均按年息8.03％計算之利息，並自民國98年11月30日起至清償日
止，如逾期在六個月以內按上開利率百分之十，逾期超過六個月
以上者按上開利率百分之二十計付違約金。
訴訟費用新台幣壹萬參仟參佰柒拾伍元由被告連帶負擔。
事實及理由
一、原告起訴主張；被告新凰水產有限公司由其法定代理人莊明
    謙於民國94年3 月15日至本行分別開立面額新台幣：貳佰伍
    拾萬元整之本票乙紙，並以被告莊明謙、趙文端及洪美蕙為
    共同發票人（亦為連帶保證人）向本行借去同面額之款，並
    分別於民國94年3 月16日分成二筆，即：1 、壹佰伍拾萬，
    2 、壹佰萬貸予被告。上開二筆債權已有本票及連帶保證書
    可稽，惟被告等分別自：1 、民國98年5 月14日起，2 、民
    國98年5 月17日起即未按期繳息，依被告與本行簽訂之授信
    合約書第六條約定，債務人於本行所負債務視為全部到期，
    已喪失期限利益，應立即清償本金、利息及違約金，迭經催
    討，均未為清償，被告莊子謙、洪鈺惠為系爭借款之連帶保
    證人，依法亦應負連帶清償責任，為此，爰依借貸及連帶保
    證之法律關係提起本訴等語。乃聲明求為判決如主文所示。
二、原告主張之事實，業據提出與其所述相符之本票影本2 件、
    、利率查詢表1 件、動撥聲請書影本2 件、放款及繳息明細
    表影本2 件、授信合約書影本1 件、連帶保證書影本1 件為
    證；而被告就原告主張之事實於開庭時予以自認，並表示目
    前無力清償，原告前開之主張，堪信為真實。
三、按借用人應於約定期限內，返還與借用物種類、品質、數量
    相同之物；遲延之債務，以支付金錢為標的者，債權人得請
    求依法定利率計算之遲延利息，但約定利率較高者，仍從其
    約定利息；當事人得約定債務人不履行債務時，應支付違約
    金，民法第478 條前段、第233 條第1 項、第250 條第1 項
    分別規定甚詳。次按數人負同一債務，明示對於債權人各負
    全部給付之責任者，為連帶債務，民法第272 條第1 項已有
    明文，而所謂連帶保證債務，係指保證人與主債務人負同一
    債務，對於債權人各負全部給付之責任者而言，最高法院45
    年度第1426號判例意旨可資參照。又按連帶債務人之債權人
    ，得對於債務人中之一人或數人，或其全體，同時或先後請
    求全部或一部之給付，且連帶債務未全部履行前，全體債務
    人仍負連帶責任，民法第273 條亦定有明文。本件借款人公
    司未依約清償前揭本息，依其與原告間之約定，全部債務視
    為到期，而尚欠上述借款、利息、違約金未予清償，被告為
    該債務之連帶保證人，依前開規定，應負連帶清償責任。從
    而，原告依借貸及連帶保證之法律關係，請求被告給付如主
    文所示欠款、利息及違約金，洵屬有據，應予准許。
四、訴訟費用13,375元由被告連帶負擔。
五、結論：原告之訴為有理由，依民事訴訟法第78條、第85條第
    2 項、第87條，判決如主文。
中    華    民    國    98    年    12    月    30    日
                  民事第四庭法  官  陳樹村
正本係照原本作成。
如不服本判決，應於判決送達後20日內向本院提出上訴狀並表明
上訴理由，如於本判決宣示後送達前提起上訴者，應判決送達後
10日內補提上訴理由書（須附繕本）。
中    華    民    國    98    年    12    月    30    日
                            書記官  葉姿敏


司法院資訊處製作；財團法人民間司法改革基金會備份。
